【裁判字號】    92,上訴,1055
【裁判日期】    921120
【裁判案由】    殺人未遂
【裁判全文】
臺灣高等法院臺南分院刑事判決              九十二年度上訴字第一五五號  Ｃ
      上  訴  人
      即  被  告  甲  ○  ○
      共      同
      指定辯護人  本院公設辯護人  丙  ○  ○
右上訴人因殺人未遂案件，不服臺灣臺南地方法院九十二年度訴字第二六五號中華民
國九十二年八月十九日第一審判決（起訴案號：臺灣臺南地方法院檢察署九十一年度
偵字第九三九二、一一五○一號，併辦案號：九十二年度偵字第二三三四號），提起
上訴，本院判決如左：
      主      文
上訴駁回。
      事      實
一、甲○○、乙○○於民國九十一年九月六日晚間二十二時四十分許，與友人共九人
    在台南市○○○路○段二一六號「黃金拍檔ＫＴＶ」唱歌飲酒後欲離去時，在該
    ＫＴＶ大門前，與丁○○互看不順眼，甲○○、乙○○見丁○○瞪視彼等，並做
    出欲自腰際抽刀之動作，心生不滿，乃相偕返回台南市精忠三村六二八號甲○○
    之住處，拿取甲○○所有之西瓜刀各一把後，折返前開ＫＴＶ，同日二十三時許
    ，見丁○○正自ＫＴＶ內走出，甲○○、乙○○均明知持西瓜刀砍擊人體可能致
    人於死，而仍共同基於殺人之犯意，將丁○○拉出店外後，二人旋即抽出西瓜刀
    ，乙○○先砍殺丁○○腹部一刀，甲○○未及動手，丁○○即受傷奔逃，乙○○
    、甲○○亦即持刀追逐，越過中華東路，在該ＫＴＶ對面路旁之「辣雞檳榔攤」
    前追及丁○○，乙○○又持西瓜刀砍殺丁○○背部，甲○○亦持西瓜刀亂揮，此
    時丁○○亦取出預藏之蝴蝶刀，與分持西瓜刀之乙○○、甲○○相互刺砍（乙○○遭丁○○砍傷部分，因丁○○為現役軍人，由檢察官另為不起訴處分，移軍法
    機關偵辦）。打鬥中，丁○○因遭乙○○、甲○○砍殺，致身上多處撕裂傷、左
    胸腔穿刺傷併橫膈膜撕裂傷、左手肘截肢、雙肩及右胸撕裂傷、右小腿撕裂傷、
    失血過多、失血性休克，並呈現生命危險，幸經即時救治始未生死亡之結果。甲○○見狀，偕乙○○逃逸，至台南市精忠三村某巷口，因乙○○傷重，急將乙○○送醫而將所持之二把西瓜刀棄置該處，嗣經警循線查獲上情。
二、案經台南市警察局第一分局報請臺灣臺南地方法院檢察署檢察官偵查起訴，及移
    送併辦。
      理      由
一、上訴人即被告甲○○、乙○○對於右揭時、地，手持西瓜刀猛刺被害人丁○○，
    致被害人當場血流如注等之事實，已據被告二人於警訊、偵查中、原審及本院審
    理中一致供承不諱，核與被害人丁○○指述之情節大致相符，並有前開ＫＴＶ保
    全系統監看錄影帶一捲扣案及診斷證明書二紙附卷可資佐證。按維持生命重要機
    能之臟器如心臟、肺臟、肝臟均集中於胸腹部，如持刀深刺足以致人於死之事實
    ，應為一般人所知悉之事。被告二人持上開之銳利西瓜刀朝被害人腹胸部之致命
    部位猛刺，至被害人受有身上多處撕裂傷、左胸腔穿刺傷併橫膈膜撕裂傷、左手
    肘截肢、雙肩及右胸撕裂傷、右小腿撕裂傷、失血過多、失血性休克，顯示被告
    等行兇當時係有數個殺人之接續動作；而被害人於被送至國立成功大學醫學院附
    設醫院急救時，確有生命危險，此亦經原審查詢該院後函覆稱：病患丁○○於民
    國九十一年九月六日被送至本院急診，當時之病況為有致命之虞之低血容性休克
    。其傷勢為胸部穿刺傷並橫隔膜撕裂傷，此種傷勢可能引起致命血胸及氣胸。另
    前左臂幾乎完全截肢及多處撕裂傷亦有大量失血之危險。病人至本院急診時，因
    上述病因造成大量失血已經無法量得血壓，在醫學上為有致命之虞之低血容性休
    克。經急診給予大量輸液、輸血及之後施以緊急手術，該病患之生命象徵才得穩
    定等語，此有該院九十二年六月二十三日（九二）成附醫外字第六三八六號函文
    附件足參（見一審卷第八十五、八十六頁），參佐被告乙○○於偵查中並陳稱：
    對移送之殺人未遂罪無意見等語，是被告二人主觀上應係出於殺人之犯意至明。
    雖被害人經人送醫急救而倖未發生死亡之結果，被告二人仍應負殺人未遂罪責。
    本件事證明確，被告二人殺人未遂之犯行，應可認定。
二、核被告甲○○、乙○○所為，係犯刑法第二百七十一條第二項、第一項之殺人未
    遂罪。被告二人就上開犯行間，有犯意聯絡及行為分擔，均應論共同正犯。被告
    二人已著手於上開殺人行為之實行而未生死亡之結果，為未遂犯，依刑法第二十
    六條前段之規定，按既遂犯之刑減輕其刑。被告二人多次刺殺行為，均係出於同
    一犯意，皆屬當次殺人犯行之一部，為接續行為，應不另論罪。移送併辦部分與
    起訴書所論列之犯行為同一案件，已予審究，附此敘明。原判決依刑法第二十八
    條、第二百七十一條第二項、第一項、第二十六條前段、第三十八條第一項第二
    款，並審酌被告等二人因年輕氣盛一時激動而致犯罪，且素行尚稱良好，此有臺
    灣高等法院被告全國前案紀錄表，及其所生危害、犯罪後坦承等一切情狀，分別
    各量處有期徒刑六年，並以本件被告行兇用之西瓜刀二把，為本件供犯罪所用之
    物，屬被告甲○○所有，已據其供明在卷，雖未扣案，然無法證明業已滅失，依
    法宣告沒收之。本院經核原判決認事用法及量刑均無不當。
三、被告二人上訴意旨均以原判決量刑太重為由指摘原判決不當，並謂其與被害人丁○○已達成民事上和解，提出台南市東區調解委員會調解筆錄為憑。查調解內容
    為：「因互看不順眼致兩造均拿刀互傷，經兩造同意調解成立如左列：兩造已當
    場當面互相道歉，兩造所受損害均願各自負擔，互不索賠。」等語。能達成民事
    上和解，化解仇隙，雖屬好事一樁，惟本件被告因與被害人丁○○互看不順眼細
    故，即執意殺人，遂返回被告甲○○住處取來銳利西瓜刀二把，對被害人猛砍致
    其身上多處撕裂傷、左胸腔穿刺傷併橫膈膜撕裂傷、左手肘截肢、雙肩及右胸撕
    裂傷、右小腿撕裂傷、失血過多、失血性休克，並呈現生命危險，幸經即時救治
    始未生死亡之結果，而被害人係在被告二人追殺當中始取出預藏之蝴蝶刀抗拒，
    可見被告行為兇惡，雙方雖已和解，然並不宜因之對被告再酌減其刑。是本件上
    訴為無理由，應予駁回。
據上論斷，應依刑事訴訟法第三百六十八條，判決如主文。
本案經檢察官劉得鉦到庭執行職務。
中    華    民    國      九十二      年      十一      月      二十    日
                                  臺灣高等法院臺南分院刑事第四庭
                                      審判長法官  黃    三    哲
                                            法官  王    浦    傑
                                            法官  陳    珍    如
右正本證明與原本無異。
如不服本判決，應於判決送達後十日內向本院提出上訴狀，其未敘述理由者並應於提
出上訴狀後十日內向本院補提理由書（應附繕本)。
                                      法院書記官  陳    淑    貞
中    華    民    國      九十二      年      十一      月      二十一  日
附錄法條：
刑法第二百七十一條：
殺人者，處死刑、無期徒刑或十年以上有期徒刑。
前項之未遂犯罰之。
預備犯第一項之罪者，處二年以下有期徒刑。


司法院資訊處製作；財團法人民間司法改革基金會備份。
